【裁判字號】    96,上更(一),857
【裁判日期】    970314
【裁判案由】    違反槍砲彈藥刀械管制條例
【裁判全文】
臺灣高等法院刑事判決             96年度上更(一)字第857號
上  訴  人  臺灣新竹地方法院檢察署檢察官
上  訴  人
即  被  告  甲○○
                    （現於臺灣岩灣技能訓練所執行中）
選任辯護人  朱昭勳律師
            吳國源律師
上  訴  人
即  被  告  乙○○
                    之2號5樓
指定辯護人  本院公設辯護人陳德仁
上列上訴人因被告等違反槍砲彈藥刀械管制條例案件，不服臺灣
新竹地方法院95年度訴字第43號，中華民國95年9 月25日第一審
判決（起訴案號：臺灣新竹地方法院檢察署94年度偵字第4579號
），提起上訴判決後，經最高法院第一次發回更審，本院判決如
下：
    主  文
原判決撤銷。
甲○○未經許可，持有可發射子彈具有殺傷力之改造手槍，處有
期徒刑肆年陸月，併科罰金新臺幣拾伍萬元，罰金如易服勞役，
以新臺幣壹仟元折算壹日。扣案如附表編號1、2、3、5所示之改
造手槍肆支、附表編號12、13具有殺傷力之子彈伍顆均沒收。又
幫助未經許可，製造可發射子彈具有殺傷力之改造手槍，處有期
徒刑貳年捌月，併科罰金新臺幣捌萬元，罰金如易服勞役，以新
臺幣壹仟元折算壹日。扣案如附表編號26至46所示之物均沒收。
應執行有期徒刑陸年陸月，併科罰金新臺幣拾捌萬元，罰金如易
服勞役以新臺幣壹仟元折算壹日。扣案如附表編號1、2、3、5所
示之改造手槍肆支、附表編號12、13具有殺傷力之子彈伍顆、附
表編號26至46所示之物均沒收。
乙○○未經許可，製造可發射子彈具有殺傷力之改造手槍，處有
期徒刑陸年陸月，併科罰金新臺幣拾捌萬元，罰金如易服勞役，
以新臺幣壹仟元折算壹日。扣案如附表編號6、7、8、9、11、15
、16、17至22所示之物均沒收。
    事  實
一、甲○○明知具有殺傷力之槍砲及彈藥係槍砲彈藥刀械管制條
    例管制之物品，未經許可，不得持有，竟基於持有可發射子
    彈具有殺傷力之改造手槍、子彈之犯意，於民國94年1、2月
    間某日，在桃園縣中壢市○○路○○道路旁，向綽號「道明
    」之不詳姓名之人購買，可發射子彈具有殺傷力之改造手槍
    4支 (附表編號1、2、3、5)及具殺傷力之制式子彈5顆、土
    造子彈6顆 (如附表編號12、13)，放在其所駕駛之車號7W-3
    638 號賓士牌汽車內，未經許可持有可發射子彈具殺傷力之
    改造手槍及具殺傷力之子彈。
二、甲○○、乙○○均明知具有殺傷力之槍砲及彈藥係槍砲彈藥
    刀械管制條例管制之物品，未經許可，不得製造、持有，乙
    ○○因其曾於民國92、93年間，在不詳之道具店購買尚未具
    殺傷力之仿BERETTA廠M9型、仿BERETTA廠84型等半自動手槍
    製造之金屬玩具手槍各1 支、仿WALTHER廠PPK/S型半自動手
    槍製造之金屬玩具手槍共2 支、彈殼、彈頭、改造槍管等物
    ，嗣基於製造可發射子彈具殺傷力之改造手槍、子彈之犯意
    ，自94年8 月上旬某日起，先向甲○○借用甲○○所有位於
    新竹市○○街106巷對面之貨櫃屋及其內如附表所示編號26
    至46之工具，甲○○亦明知乙○○借用上開貨櫃屋及其內之
    工具之目的，係在製造可發射子彈具殺傷力之改造手槍、子
    彈，竟基於幫助乙○○製造可發射子彈具殺傷力之改造手槍
    、子彈之犯意，自94年8 月上旬某日起提供前開貨櫃屋及其
    內之工具供乙○○使用，嗣乙○○乃自94年8 月上旬某日起
    在前開貨櫃屋內利用乙○○所有如附表所示編號20至22之工
    具及甲○○所有如附表所示編號26至46之工具，將前揭金屬
    玩具手槍、玩具子彈、彈殼、彈頭等物，以換裝土造金屬槍
    管、土造金屬滑套、土造金屬槍機、土造金屬撞針之方法，
    製成可發射子彈具有殺傷力之手槍；以組裝彈殼、彈頭及換
    裝火藥、底火之方法，製成具有殺傷力之子彈，同時製造改
    造手槍及子彈。嗣於94年8月18日下午3時30分許，為警於在
    上址貨櫃屋內及被告甲○○所駕駛之前述汽車中查獲如附表
    所示已製造完成具有殺傷力之手槍成品、子彈成品、制式子
    彈、已著手製造但尚未製造完成之手槍半成品、子彈半成品
    及未具有殺傷力之手槍、子彈，另查扣如附表所示之鑽床、
    電鑽、鑽頭、老虎鉗、固定式老虎鉗、砂輪機、活動扳手、
    斜口鉗、尖嘴鉗、千分尺、角尺、銼刀、鐵鎚等工具。
三、案經新竹市警察局移送臺灣新竹地方法院檢察署檢察官偵查
    起訴。
    理    由
壹、證據能力：
一、被告以外之人於審判外之陳述，雖不符同法第159條之1至第
    159條之4之規定，但經當事人於審判程序同意作為證據，法
    院審酌該言詞陳述或書面陳述作成時之情況，認為適當者，
    亦得為證據；當事人、代理人或辯護人於法院調查證據時，
    知有第159條第1項不得為證據之情形，而未於言詞辯論終結
    前聲明異議者，視為有前項之同意，此據同法第159條之5規
    定甚明。鑒於採用傳聞證據排除法則之重要理由之一，係因
    傳聞證據未經當事人之反詰問予以覈實，若當事人願放棄對
    原供述人之反對詰問時，原則上即可承認該傳聞證據之證據
    能力，而揆諸我國刑事訴訟法第159條之5之立法理由，除參
    照前述傳聞證據排除法則之基本法理外，亦參考日本刑事訴
    訟法第326 條之立法例，查日本刑事審判實務之運作，有關
    檢察官及被告均同意作為證據之傳聞書面材料或陳述，可直
    接援引該國刑事訴訟法第326 條作為傳聞例外之法律依據，
    僅在檢察官與被告不同意之情況下，乃須根據其他傳聞例外
    規定俾以斟酌該等書面材料或陳述是否具有證據能力，在當
    事人間無爭執之案件中，傳聞證據基本上均可依據前引規定
    提出於法院使用。職是之故，我國刑事訴訟法第159條之5之
    適用應可作同上之解釋。經查，本判決後開所引用之各該被
    告以外之人於審判外之陳述（包括書面陳述），對本件各該
    被告而言，固皆屬傳聞證據，惟各該被告就前揭審判外陳述
    之證據能力，於本院準備程序及審判期日時均表示具有證據
    能力；而公訴檢察官及被告甲○○、乙○○之辯護人雖知上
    開證據資料為傳聞證據，但於本院準備程序及審判期日中則
    表示無意見而不予爭執，且迄至言詞辯論終結前亦未再聲明
    異議。本院審酌上開證據資料製作時之情況，尚查無違法不
    當及證明力明顯過低之瑕疵，亦認為以之作為證據應屬適當
    ，故揆諸前開法律規定與說明，爰逕依刑事訴訟法第159 條
    之5規定，認前揭證據資料均例外有證據能力。
二、內政部警政署刑事警察局、內政部函覆之槍、彈、主要組成
    零件、工具之鑑驗結果部分，係依刑事訴訟法第206條第1項
    所為之鑑定報告，且被告及其辯護人於本院準備程序及審理
    時，均未就該鑑定報告之證據能力表示異議，自得作為證據
    。
貳、認定事實之理由及所依之證據：
一、被告甲○○未經許可持有槍、彈部分：
  (一)訊據上訴人即被告甲○○對於前開時地，向他人購買具有可
    發射子彈，具殺傷力之槍枝、具殺傷力子彈，未經許可持有
    該槍枝及子彈之行為均坦承不諱，且被告甲○○所持有之前
    開槍枝及子彈，經送內政部警政署刑事警察局鑑定結果如下
    ：
    (1)附表編號1(槍枝管制編號0000000000)，認係由仿BERET
      TA廠M9型半自動手槍製造之金屬玩具手槍換裝土造金屬槍
      管而成之改造手槍，機械性能良好，可擊發適用之子彈，
      認具殺傷力。
    (2)附表編號2（槍枝管制編號0000000000），認係由仿GLOCK
      廠17型廠M9型半自動手槍製造之金屬玩具手槍換裝土造金
      屬槍管和土造金屬滑套而成之改造手槍，機械性能良好，
      可擊發適用之子彈，認具殺傷力。
    (3)附表編號3（槍枝管制編號0000000000），認係由仿BERET
      TA廠84型半自動手槍製造之金屬玩具手槍換裝土造金屬槍
      管、土造金屬滑套、土造金屬槍機、土造金屬撞針而成之
      改造，機械性能良好，可擊發適用之子彈，認具殺傷力。
    (4)附表編號5（槍枝管制編號0000000000），認係由仿COLT
      廠1908CALIBER25 型半自動手槍製造之金屬玩具手槍換裝
      土造金屬槍管而成之改造手槍，機械性能良好，可擊發適
      用之子彈，認具殺傷力。
    (5)附表編號12制式子彈部分，扣案6顆，認5顆具殺傷力（試
      射擊發2 顆），附表編號13土造子彈部分原扣案67顆，認
      僅6顆有殺傷力 (原起訴書誤載為10顆)( 鑑定試射4顆)。
      有內政部警政署刑事警察局94年8月19日刑鑑字第0940126
      738 號槍彈鑑定書在卷可稽（94年偵字第4579號偵查卷第
      110頁至第120頁）。
  (二)被告甲○○雖辯稱其是從跳蚤雜誌得悉而向「道明」之人購
    得扣案之槍、彈，不知其有殺傷力云云，惟查跳蚤雜誌所刊
    登各物訊息，或屬引誘，或有隱晦，然讀者每能心知肚明，
    其實為違法或游於法律違法邊緣之交易資訊，故該雜誌提供
    免費委登，雖於刊頭刊載「請勿委刊違禁品」，「請勿利用
    本刊進行違法交易」，但欲購違禁品者，每於該雜誌尋之，
    被告甲○○反而提出該雜誌為據，自難以作為其不知情之依
    據，被告甲○○供承扣案槍、彈購入時即為如是，可見其於
    購入時各槍槍管均已是貫通之金屬槍管，更有制式子彈，謂
    為不知有殺傷力熟能相信，且除被告甲○○於偵查中供承該
    等槍枝買時就已改造過，在家有試射過（見偵查卷92頁），
    於檢察官向原審聲請羈押所為之訊問時亦稱：「買來的時候
    就是這樣狀態，……，我打算年底選舉時報繳，……，我不
    敢放在家，怕家人發現」等語（見聲羈卷第9 頁），另同案
    被告乙○○亦供陳看過甲○○試射槍枝，射擊地上之木板，
    可以穿透木板等語（見偵查卷第15頁），可知被告甲○○購
    得前開槍、彈時已知具有殺傷力，否則何來藏放、欲報繳之
    舉，是被告甲○○所辯看跳蚤雜誌買槍、彈不知為有殺傷力
    ，乃全無意義。次查內政部刑事警察局受委鑑定該等槍、彈
    ，採性能檢驗法及試射法，而認定其有殺傷力，均經卷附槍
    彈鑑定書詳敘，參以如上述被告試射而能穿透木板，顯見其
    足以穿透人體或豬隻皮肉層，射擊之單位面積動能必不低於
    20焦耳，被告將鑑定機關採性能檢驗法，誤為「目測法」，
    自非可取，從而被告對於槍枝是否有殺傷力之爭執，顯屬無
    據。至被告甲○○陳明跳蚤雜誌上有「道明」之名，惟該雜
    誌所載「道明」之名，既售被告有殺傷力之槍、彈，均屬違
    禁品，自知違法，該名虛實難測，被告自始未能陳報其真實
    年籍住居所，自屬無傳訊可能，附此敘明。至被告為警查獲
    同時持有如附表編號23、24、25之物，經送鑑結果認非屬內
    政部公告查禁之管制品，此有內政部97年1月4日內授警字第
    0970870014號函一紙在卷可稽（見本院卷第41頁），是被告
    前開持有未同時涉有未經許可持有槍枝主要組成零件之犯行
    ，併此說明。
  (三)綜上所述，本件事證明確，被告甲○○前述未經許可，持有
    具殺傷力槍枝、子彈犯行，洵堪認定。
二、被告乙○○製造槍枝及子彈部分：
  (一)訊之被告乙○○固坦承非法持有具殺傷力改造手槍、子彈之
    行為，惟矢口否認有何製造改造手槍、子彈之行為，並辯稱
    其僅在遭查獲前2年曾改造槍枝1次，其後即無製造槍彈，伊
    僅單純買槍，伊不會作槍，子彈買來就這樣云云，惟查：
    (1)被告乙○○所持有之如附表所示如附表編號6、8、9 所示
      槍枝及編號15所示改造子彈，經送內政部警政署刑事警察
      局鑑定結果如下：
      附表編號6(槍枝管制編號0000000000)，認係由仿BERET
        TA廠M9型半自動手槍製造之金屬玩具手槍換裝土造金屬
        槍管、土造金屬槍機、土造金屬撞針而成之改造手槍，
        機械性能良好，可擊發適用之子彈，認具殺傷力。
      附表編號8(槍枝管制編號0000000000)，認係WALTHER廠
        PPK /S型半自動手槍製造之金屬玩具手槍換裝土造金屬
        槍管而成之改造手槍，機械性能良好，可擊發適用之子
        彈，認具殺傷力。
      附表編號9(槍枝管制編號0000000000)，認係仿WALTHER
        廠PPK/S 型半自動手槍製造之金屬玩具手槍換裝土造金
        屬槍管而成之改造手槍，機械性能良好，可擊發適用之
        子彈，認具殺傷力。
      改造子彈2顆部分，認均係直徑8.00mm 土造金屬彈頭之
        土地子彈，經採樣壹顆試射，可擊發，認具殺傷力。有
        內政部警政署刑事警察局前述鑑定書在卷可稽。
    (2)附表所示之被告乙○○所有槍枝、子彈、工具、原料，係
      分別在被告乙○○所在被告甲○○所有之貨櫃屋內遭查獲
      之事實，有該扣案物品可參，且被告乙○○及甲○○所有
      ，於前開時地遭查獲之如附表所示之鑽床、電鑽、鑽頭、
      砂輪機、銼刀、老虎鉗、鈄嘴鉗、尖鉗、千分尺、角尺、
      活動扳手、鋸片、鐵鎚及木鎚等物品，經原審送內政部警
      政署刑事警察局鑑定結果，認於改造槍時，有適當之時機
      ，自可援用該類工具，有該局95年4月13日刑鑑字第09500
      40557號函附原審卷可參。（見原審卷第68頁）
    (3)而被告乙○○於前開時地遭警查獲時，在警訊中即供稱：
      「我是在二年前開始改造槍械，槍枝是我在自己到道具店
      買的，工具是我到五金行買的，改造槍械技術是我自己摸
      索學來的。」（見偵查卷第14頁背面）在偵查中檢察官訊
      問時亦為相同供述，就改造之方式復供稱：「子彈部分是
      我以電鑽磨銅條，再買進道具子彈裝填，再買裝潢用的喜
      得釘拆開取其火藥，再裝填火藥。槍枝部分我買道具槍研
      究，我將槍枝拆開，先測試撞擊力量，再買玩具槍口徑相
      同鐵管回來，用車床鑽通，再裝回槍枝。」（同前偵查卷
      第89 頁)，並使用鑽床鑽管的洞，使用砂輪機磨鐵管，扣
      案之老虎鉗是用夾小零件，挫刀、鈄口鉗、尖嘴鉗是用來
      磨小零件，被告乙○○在原審審理時復稱「附表編號8 所
      示之槍枝係其在遭查獲2年前所改造，另附表編9之槍枝係
      其所購買，直至遭查獲前1至2星期，始到遭查獲之被告甲
      ○○所有貨櫃屋內」（參見原審審判筆錄）。被告乙○○
      對前開工具之使用及槍、彈製造之方法供述甚明，且與前
      開扣案之改造手槍、子彈之製造方式並無不符之處，其於
      警訊及偵、審中之自白，顯與事實相符，且非出於強暴、
      脅迫等非任意性方法所得，自得堪為本件犯罪事實認定之
      證據。
    (4)被告乙○○遭查獲時，子彈及部分改造工具置於貨櫃屋內
      桌上，其所有之改造槍枝放在沙發上及沙發棉被上，有遭
      查獲時之照片12張在卷可稽（偵查卷第第44頁至第49頁）
      扣案五金工具均為一般工具，固可用以修理怪手，於適合
      及需用時亦可用以改造槍械，觀其任意散置，自可隨意取
      用，無庸爭論。綜合前述證據，被告乙○○在偵查中所供
      述關於製造具殺傷力之槍枝及子彈之情節與其遭查獲時所
      扣案之製造工具相符，其在偵查中所供述製造槍枝及子彈
      之情節，應可採信；且附表編號6、8、9 所示被告乙○○
      所有之具有殺傷力改造槍枝及附表編號15所示具殺傷力之
      改造子彈，既係放置在改造工具之旁，該槍枝及子彈顯係
      被告乙○○以前述方式所製造，而被告乙○○既在遭查獲
      前1、2星期前才使用被告甲○○所有之貨櫃屋，其製造之
      時間應是在其開始使用該貨櫃屋後，被告乙○○辯稱其僅
      在遭查獲前二年有一次改造槍枝行為，應為避重就輕之詞
      ，自無可採。
    (5)被告乙○○雖曾以本件內政部警政署刑事警察局之鑑定，
      非依刑事訴訟法第198條、第208條，由審判長、受命法官
      或檢察官所選任，而係新竹市警察局逕送上開刑事警察局
      鑑定，為有不合云云，惟查臺灣高等法院檢察署為因應刑
      事訴訟法第198條、第208條規定之情事，於民國92年9月9
      日概括選任該刑事警察局為司法警察機關調查中之鑑定機
      關，則移送機關於查獲本案槍、彈後，認當然有鑑定必要
      ，於94年8 月19日送由臺灣高等法院檢察署前此概括委任
      之鑑定機關之一內政部警政署刑事警察局為本案之鑑定，
      應為適法之選任，被告乙○○前就此之抗辯非有理由。內
      政部警政署刑事警察局，就本案扣案槍、彈之鑑定為適格
      、有能力之鑑定機構，自能選擇適當之鑑定方法，性能檢
      驗法仍不失為槍械之鑑定方法。被告乙○○前曾雖引用最
      高法院96年臺上字第1124號判決，認未命鑑定機關製造適
      用之子彈試射，不足以昭折服，惟最高法院該判決，並未
      成為判例，尚不能據以認為除非實彈試射，否則不是鑑定
      方法，被告就此之抗辯並非可採。本件事證明確，被告乙
      ○○於前開時地製造可發射子彈具有殺傷力之槍枝及子彈
      之犯洵堪認定。
三、被告甲○○幫助未經許可製造槍枝、子彈部分：
  (一)訊之被告甲○○矢口否認有幫助被告乙○○製造槍枝、子彈
    之犯行，並辯稱：伊不知被告乙○○有製造槍枝、子彈，當
    天伊係警察到場後，跟警察進去才看到被告乙○○的槍枝、
    子彈云云。惟查：
    (1)同案被告乙○○於警詢供稱：伊於94年8月12日有看見甲
      ○○在其經查獲之貨櫃屋內改造槍械，係將道具槍拆卸下
      ，換上經改造好之槍管及零件；伊跟甲○○是各自改造槍
      枝然後同時共同討論研究如何改造等語，於偵查中以證人
      身分到庭結進一步證稱：伊與甲○○先前確有在該貨櫃屋
      內改造槍枝，二人一起研究，查獲之改造槍彈工具係伊與
      林某二人共用等語，更有甚者，被告乙○○於原審法院受
      理檢察官對其羈押之聲請，而為訊問時，復坦認伊係與甲
      ○○共同討論（指改造槍彈之事），且陳述伊警詢所稱在
      貨櫃屋內看見林某改造槍枝之供詞屬實，伊平常與林某口
      頭研究如何改造槍枝，94年8 月12日伊帶自己改造之槍管
      去林某之貨櫃屋，問其可否用，林某就將槍管裝到其自己
      的道具槍上等語（見偵卷第15頁、第89、90頁、聲羈卷第
      6、7頁）、是被告乙○○前開證述，雖未就被告甲○○如
      何參與製造手槍、子彈之細節詳為陳述，至無從證明被告
      甲○○有共同製造手槍、子彈之行為（理由另詳後述），
      然此適足證被告甲○○對於被告乙○○從事於製造槍枝、
      子彈之行為，並非全然無知。況且被告甲○○於原審法院
      受理檢察官對其羈押之聲請，而為訊問時亦坦承乙○○確
      曾將已車通之槍管帶去其貨櫃屋，因乙○○裝不上去，伊
      就拿來看等語（見聲羈卷10頁）。益證，被告甲○○對於
      被告乙○○有製造槍枝、子彈之行為，於出借貨櫃屋之時
      已瞭然於胸，否則被告乙○○豈可能堂而皇之與被告甲○
      ○有所討論，未加避諱之舉，是被告甲○○辯稱其對被告
      乙○○有製造槍枝、子彈之事，並不知情，應係卸責之詞
      ，不足採信。
    (2)再參以94年8 月18日警方前往甲○○之貨櫃屋查獲時，林
      某適自其內走出，而扣案之改造手槍、子彈成品、半成品
      及改造工具等物係隨意擺放在該貨櫃屋內之地上、茶几上
      、下、沙發，或置物櫃內，一望即知，此除經上訴人二人
      於警詢一致供承屬實外，且有查獲現場照片足憑（見偵卷
      第38頁至第51頁）。是依上開查獲時貨櫃屋內現場情狀，
      被告甲○○復自承一星期去貨櫃屋3、4次（見聲羈卷第10
      頁）不時在該處出入，而被告乙○○對於其使用該處工具
      改造槍枝、子彈，亦未有隱諱之情，尚且有共同討論之舉
      ，是被告甲○○對於被告乙○○在該處改造槍彈之情，豈
      能無所認識？是被告甲○○明知被告乙○○在其所有之貨
      櫃屋製造槍枝、子彈，未加以阻止，竟仍提供該貨櫃屋及
      附表編號26至46所示為數甚多之改造工具予被告乙○○改
      造槍彈之用，其主觀上顯有助成被告乙○○為製造槍枝、
      子彈犯罪之幫助犯意，甚明。
  (二)綜此，被告甲○○此部分幫助製造槍枝、子彈之犯行，事證
    明確，犯行亦堪認定。
、論罪：
一、按行為後法律有變更者，適用行為時之法律。但行為後之法
    律有利於行為人者，適用最有利於行為人之法律，刑法第2
    條第1項定有明文（刑法第2條係規範行為後法律變更所生新
    舊法律比較適用之準據法，是刑法第2 條本身雖經修正，但
    該條文既屬適用法律之準據法，本身尚無比較新舊法之問題
    ，應逕適用裁判時之刑法第2 條規定以決定適用之刑罰法律
    ）。又比較時應就罪刑有關之共犯、未遂犯、想像競合犯、
    牽連犯、連續犯、結合犯，以及累犯加重、自首減輕暨其他
    法定加減（如身分加減）與加減例等一切規定，綜其全部罪
    刑之結果而為比較（最高法院95年第8 次刑事庭會議決議參
    照）。查被告行為後，刑法第33條第5 款有關罰金之最低數
    額、第51條數罪併罰之方法、第42條罰金易服勞役折算標準
    等規定，業於94年2月2日修正公布，並自95年7月1日起施行
    ，茲就比較情形分述如下：
  (一)刑法第33條第5 款有關罰金之最低數額部分，刑法分則編各
    罪所定罰金之貨幣單位原為銀元，修正前刑法第33條第5 款
    規定：「罰金：（銀元）1 元以上」，而銀元與新臺幣間之
    折算，依現行法規所定貨幣單位折算新臺幣條例規定，以銀
    元1 元折算新臺幣3 元；修正後刑法第33條第5 款則規定：
    「罰金：新臺幣1,000 元以上，以百元計算之」；經比較修
    正前、後之規定，修正後刑法第33條第5 款所定罰金之最低
    數額，較之修正前提高，自以修正前刑法第33條第5 款規定
    有利於被告。
  (二)刑法第51條有關數罪併罰之方法之規定部分，修正前刑法第
    51條規定：「數罪併罰，分別宣告其罪之刑，依左列各款定
    其應執行者：」其中第5 款規定：「宣告多數有期徒刑者，
    於各刑中之最長期以上，各刑合併之刑期以下，定其刑期。
    但不得逾20年。」修正後刑法第51條第5 款規定：「宣告多
    數有期徒刑者，於各刑中之最長期以上，各刑合併之刑期以
    下，定其刑期。但不得逾30年。」修正後之刑法顯不利於被
    告。經比較新、舊法結果，仍應適用較有利於被告之行為時
    法律定其應執行之刑。
  (三)綜合上述各條文修正前、後之比較，可知依修正前、後之規
    定，修正後之罰金最低數額之折算標準，較修正前提高，顯
    然不利於被告，揆諸前揭最高法院決議所揭示之罪刑綜合比
    較原則，依刑法第2條第1項前段之規定，應整體適用行為時
    即修正前刑法之規定。
  (四)又被告甲○○行為後，刑法第30條有關幫助犯之規定，雖亦
    於94年2月2日修正公布，自95年7月1日起施行。然觀諸修正
    前、後該條之規定，僅係文字上之修正，並不影響幫助犯要
    件之實質上變更，不屬刑罰法律之變更，無須比較適用，應
    逕適用裁判時之刑法第30條之規定，併此敘明。（最高法院
    95年度第二十一次刑庭會議紀錄）
  (五)修正前刑法第42條第2項規定：「易服勞役以1元以上3 元以
    下折算一日。但勞役期限不得逾六個月。」，又被告行為時
    之易服勞役折算標準，業據修正前罰金罰鍰提高標準條例第
    2條前段規定，就其原定數額提高為100倍折算1 日，則本件
    被告行為時之易服勞役折算標準，應以銀元300元折算1日，
    即新台幣900元折算1日。惟修正後之刑法第42條第3 項規定
    ：「易服勞役以新台幣一千元、二千元或三千元折算一日。
    但勞役期限不得逾一年。」，比較修正前後之易服勞役折算
    標準，修正後刑法第42條第3項規定：易服勞役以新台幣100
    0元、2000元或3000元折算1日。但勞役期限不得逾一年。茲
    因本件被告併科罰金之部分依新法易服役之折算準標已提高
    其易服勞役期間，其易服勞役期限顯較依修正前之刑法第42
    條第2 項之易服勞役之折算標準計算之易服勞役之期間為短
    ，自以修正後新法對被告較為有利。又易服勞役之折算標準
    部分，不生應與罪、刑部分一體適用之問題，自應適用修正
    後刑法第42條第3項有關罰金易服勞役之折算標準之規定。
  (六)刑法第11條原規定「本法總則於其他法令有刑罰之規定者，
    亦適用之。但其他法令有特別規定者，不在此限。」，經修
    正為「本法總則於其他法律有刑罰或保安處分之規定者，亦
    適用之。但其他法律有特別規定者，不在此限。」，亦即為
    使法規範明確，將「法令」修正為「法律」以符合法律保留
    及罪刑法定原則，復就解釋上認為「有刑罰之規定」包含保
    安處分部分亦予以明文化，是以此一修正並未涉及實體國家
    刑罰權之有無暨其範圍之更迭，非屬修正後刑法第2條第1項
    所稱之「法律變更」，不生須依該條項規定為新、舊法比較
    之問題，惟本條修正之目的既為符法律保留及罪刑法定原則
    暨規範明確性之要求，當以修正後之規定較能契合刑罰之本
    質兼更具規範之實質妥當性暨進步性，因之，基於「法與時
    轉則治」之理念，此部分自應適用修正後規定。
  (七)刑法第55條關於想像競合犯之規定，修正後增列第55條但書
    ，惟對本件被告而言並無有利或不利之情形，自不生新舊法
    比較之問題，應依一般法律適用原則，適用裁判時法（最高
    法院95年度第21次刑事庭會議決議參照）。
二、按槍砲彈藥刀械管制條例第12條第1 項所稱之子彈，應指能
    擊發而具有殺傷力者，至若行為人已著手製造，而因製造過
    程有誤致未能擊發不具殺傷力者，則應成立同條第5項、第1
    項製造子彈未遂罪（最高法院94年度臺上字第4925號判決意
    旨參照）。又按以玩具槍改造並具殺傷力之改造槍枝，係屬
    槍砲彈藥刀械管制條例第8 條所稱之其他可發射子彈具有殺
    傷力槍枝。被告甲○○係犯前開條例第8條第4項之未經許可
    持有可發射子彈具殺傷力之改造槍枝罪、同條例第12條第4
    項未經許可，持有具有殺傷力之子彈罪及刑法第30條第1 項
    、槍砲彈藥刀械管制條例第8條第1項、第5項、第12條第1項
    、第5 項之幫助未經許可製造可發射子彈具殺傷力之改造槍
    枝罪、幫助未經許可製造可發射子彈具殺傷力之改造槍枝未
    遂罪、幫助未經許可製造子彈罪、幫助未經許可製造子彈未
    遂罪，被告甲○○以一行為，同時持有前開具有殺傷力之改
    造槍枝及具殺傷力之子彈，均係一行為同時觸犯前開二罪名
    之想像競合犯，亦應依刑法第55條前段規定，從一重之持有
    改造槍枝罪處斷。又被告甲○○係以一幫助行為，同時幫助
    被告乙○○犯一行為犯未經許可製造可發射子彈具殺傷力之
    改造槍枝既遂、未遂罪、未經許可製造子彈既遂、未遂罪，
    應依想像競合犯之例從一重論以幫助未經許可製造可發射子
    彈具殺傷力之改造槍枝既遂罪，並依刑法第30條第2 項之規
    定，按正犯之刑輕減之。另被告甲○○並未參與被告乙○○
    之製造可發射子彈具殺傷力之改造槍枝、子彈之構成要件之
    行為，而僅以提供貨櫃屋及如附表編號26至46所示之工具，
    予以被告乙○○製造改造槍枝、子彈之助力，是僅構成未經
    許可製造可發射子彈具殺傷力之改造槍枝、子彈（既遂、未
    遂）罪之幫助犯，公訴人認被告甲○○自94年8 月上旬某日
    起與被告乙○○共同製造可發射子彈具殺傷力之改造槍枝、
    子彈，容有未洽，本院爰於社會基本事實同一之範圍內，變
    更起訴法條，併此說明。又被告甲○○所犯前開未經許可持
    有可發射子彈具殺傷力之改造槍枝罪及幫助未經許可製造可
    發射子彈具殺傷力之改造槍枝罪2 罪間，犯意各別，行為亦
    殊，應分論併罰之。被告乙○○所為未經許可，製造附表所
    示可發射子彈，具有殺傷力之改造槍枝之行為及已著手於製
    造槍枝但尚未致附表編號 7、11之改造槍枝具有殺傷力之行
    為，核係犯前開條例第8條第1項之製造可發射子彈具殺傷力
    之改造槍枝罪及同條例第8條第5項、第1 項之未經許可製造
    可發射子彈具殺傷力之改造槍枝未遂罪；其未經許可，製造
    附表編號15所示具有殺傷力之子彈2 顆，係犯同條例第12條
    第1 項之製造子彈罪及已著手於子彈之製造，但尚未製造完
    成而未具殺傷力之結果，係犯同條例第12條第5項、第1項之
    未經許可製造子彈未遂罪。被告乙○○製造改造槍枝、子彈
    後之持有低度行為，應為製造改造槍枝、子彈之高度行為所
    吸收，均不另論罪。查製造行為本具有持續反覆為之，被告
    於上開時、地之製造行為，雖持續反覆之製造，在法理上應
    評價為一個行為，再被告乙○○同時有製造槍、彈，製造地
    點亦在同一處所，並使用相同之工具，被告在同一時地之各
    舉動而製造槍彈，製造槍彈之各舉動亦應評價為同一製造行
    為。公訴人認被告乙○○該部分之行為，應構成連續犯，顯
    有誤會。被告乙○○以一行為，同時製造上開改造槍枝（既
    遂、未遂）、子彈（既遂、未遂），係一行為同時觸犯前開
    四罪名之想像競合犯，應依刑法第55條前段規定，從一重以
    製造可發射子彈具殺傷力之改造槍枝既遂罪處斷，至被告乙
    ○○所製造附表編號11之改造玩具手槍半成品中含有槍枝主
    要組成零件之土造金屬槍機，經送鑑定結果係屬槍枝主要組
    成零件，此有前開內政部函文一紙在卷可參，惟製造槍枝之
    行為過程中當然包括持有槍枝主要組成零件在內，亦即其製
    造槍枝之過程中持有槍枝主要組成零件之行為，應已包攝在
    製造槍枝之範疇內，在刑法之評價上，應屬製造槍枝之階段
    行為，應就整體行為合一論斷，無庸再另論以同條例第13條
    第4項之未經許可持有槍枝之主要組成零件罪，併此說明。
肆、撤銷改判之理由及科刑：
一、原審予以論科固非無見，惟查：(一)原判決雖載由三名法官為
    判決，而原審審判筆錄則載出席參與審判之法官僅「王銘勇
    」及「鄭子俊」，從形式上觀察其合議庭法院之組織並不合
    法，其判決為違背法令；(二)原判決主文對被告甲○○持有如
    附表編號第12所示有殺傷力之制式子彈未予宣告沒收，卻誤
    將被告乙○○所有附表編號11之改造玩具手槍半成品於被告
    甲○○項下宣告沒收，亦有未當；(三)原判決漏未就被告乙○
    ○製造可發射子彈具殺傷力之改造槍枝未遂罪及製造子彈未
    遂罪2罪一併論擬，尚有未洽；(四)又被告甲○○提供其所有
    之貨櫃屋及其內之工具供被告乙○○使用，對於被告乙○○
    製造槍枝、子彈之行為予以助力，原判決未詳為審究，就被
    告甲○○所涉製造槍、彈之部分，遽為不另為無罪之諭知，
    亦欠允當。公訴人上訴意旨指被告甲○○有製造或與乙○○
    共同製造有殺傷力之槍、彈，雖無理由（詳如後述），被告
    乙○○否認製造有殺傷力之槍、彈，及被告甲○○否認其置
    於車上被查扣之槍、彈有殺傷力及未有幫助被告乙○○製造
    可發射子彈具殺傷力之改造槍枝及子彈之行為，而以前開情
    詞置辯固均非可採，惟原判決既有上述可議之處，自應由本
    院予以撤銷改判。
二、爰審酌被告甲○○持有具殺傷力之改造槍枝達4 枝、具殺傷
    力之制式子彈及土造子彈共11顆，犯罪後飾詞圖卸，對社會
    治安形成重大潛在危害；被告乙○○製造具殺傷力之槍枝數
    量為3枝，子彈2顆，犯罪後在審判中砌詞否認犯行，亦對社
    會治安形成重大潛在危害，同時參酌被告等犯罪之動機、目
    的、手段等一切情狀，分別量處如主文第二、三項所示之刑
    ，並就併科罰金部分，分別依修正後刑法第42條第3 項前段
    ，定其易服勞役之折算標準，另就被告甲○○所處之刑，依
    修正前刑法第51條第5款、第7 款之規定，定其應執行之刑，
    及就併科罰金部分依修正後刑法第42條第3 項前段之規定，
    諭知易服勞役之折算標準，以資懲儆。
三、按刑法第38條第1項第1款、第2 項雖已將「左列」改為「下
    列」，「犯人」改成「犯罪行為人」，然因沒收屬於從刑，
    依照最高法院95年5 月23日第8次刑事庭會議決議第1點第(五)
    小點：「從刑附屬於主刑，除法律有特別規定者外，依主刑
    所適用之法律」，本案關於刑法修正前後之比較適用，整體
    言之，既應以修正前之刑法對被告較為有利，則從刑部分亦
    應一體適用修正前刑法之規定。扣案如附表所示編號1、2、
    3、5、6、8、9改造手槍7支，附表編號12所示制式子彈2 顆
    (扣案5顆，鑑定時試射2顆)、編號13改造子彈2顆 (扣案6顆
    有殺傷力，鑑定試射4顆)、編號15改造子彈1顆 (扣案2顆，
    鑑定時試射1顆)經鑑定認均具有殺傷力，均屬違禁物，不問
    屬於犯人與否，應依修正前刑法第38條第1項第1款規定宣告
    沒收。至另被告乙○○所有附表編號17彈殼155顆、編號18
    彈頭34顆、編號19改造槍管23支、編號20砂輪機2 台、編號
    21銼刀16支、編號22鑽頭15支，均係告乙○○所有，供製造
    槍枝及子彈使用之物，業據被告乙○○在偵查中供明在卷，
    依修正前刑法第38條第1項第2款予以宣告沒收。至具殺傷力
    經試射之子彈，因經試射，彈藥部分已因擊發而燃燒殆盡，
    其餘部分亦裂解為彈頭及彈殼，已不具子彈外型及功能之廢
    棄物，不另為沒收之諭知；至附表編號26至46所示被告甲○
    ○所有其他改造工具，係被告甲○○所有供幫助被告乙○○
    犯罪所用之物，亦依修正前刑法第38條第1項第2款予以宣告
    沒收。另附表編號 7、11、16無殺傷力之改造槍枝（或其半
    成品）或子彈半成品，亦係被告乙○○所有犯未經許可製造
    槍枝、子彈未遂罪所用之物，亦依修正前刑法第38條第1 項
    第2項之規定，併予宣告沒收。另附表編號4、10、14被告甲
    ○○所有之無殺傷力之改造手槍、改造玩具手槍、步槍子彈
    ，因未構成犯罪，不予沒收。
伍、不另為無罪諭知部分：公訴意旨另認被告乙○○自遭查獲前
    2年即92年間起至前述94年8月上旬某日前止，有製造可發射
    子彈具殺傷力之槍枝及子彈之行為；被告甲○○自92年間某
    日起至前述94年8 月上旬某日前止，有與被告乙○○基於犯
    意聯絡，行為分擔共同製造具殺傷力之槍枝及子彈之行為云
    云。
  (一)經查被告乙○○製造具殺傷力之槍枝及子彈之時間，應係自
    遭查獲前約2 週前，如前所述，就92年間至該時間被告乙○
    ○之製造槍枝及子彈之行為，並無證據可資證明，此部分之
    行為與被告乙○○前開經論罪科刑部分，係屬實質上一行為
    ，就該部分爰不另為無罪之諭知。
  (二)就被告甲○○與被告乙○○共同製造具殺傷力之槍枝及子彈
    犯行部分，檢察官認被告甲○○涉有此部分之犯行，主要是
    以被告乙○○之指述及如附表所示之扣案改造工具部分係被
    告甲○○所有為據，惟查：
    (1)訊據被告甲○○自遭查獲時起即否認有參與被告乙○○製
      造具殺傷力之槍枝及子彈之行為，並辯稱不知道被告乙○
      ○之製造槍枝及子彈行為。
    (2)被告乙○○在遭警查獲時，在警訊中雖供稱被告甲○○有
      改造槍械枝之行為，並稱：「我有看過甲○○在貨櫃屋內
      改造槍械，將道具槍拆卸下，換上改造好的槍管及零件。
      是於94年8 月12日在貨櫃看到的」（偵查卷第15頁）惟查
      偵查中檢察官訊問時並未明白說明，被告甲○○如何製造
      槍枝及子彈，或參與被告乙○○製造槍彈之犯行，另被告
      乙○○在原審審理時復結證稱他只看到被告甲○○將槍枝
      拆開，再組裝回原狀，復又改稱有看過被告甲○○更換槍
      管等語（參見原審審判筆錄），前後說詞不一，被告乙○
      ○在原審審理時，翻異在偵查中之陳述，否認有在貨櫃屋
      內製造槍械子彈之行為，並稱該屋內槍管、製造工具均係
      被告甲○○所有（偵查中被告乙○○原稱該槍管及部分改
      造工具為其所有），與在偵查中承認製造槍枝子彈之內容
      完全不同，自難以該有瑕疵之陳述內容作為被告甲○○涉
      有製造槍枝、子彈犯行之證據。
    (3)至扣案之如附表所示之被告甲○○所有之改造工具，均係
      一般工具，非專供製造槍枝、子彈所用之工具，且無相當
      之證據足以勾稽被告甲○○有以扣案之工具從事製造槍枝
      、子彈之行為，自難以該工具即認被告甲○○有製造槍枝
      及子彈之證據。綜合前述說明，檢察官所提出之證據尚難
      認足以證明被告甲○○涉有製造槍枝及子彈之犯行，就此
      部分之犯行不能證明被告甲○○涉有犯罪，惟與前開論罪
      科刑部分係實質上一行為之關係，故就被告甲○○此部分
      之犯行，亦不另為無罪之諭知，附此敘明。
據上論斷，應依刑事訴訟法第369條第1項前段、第364條、第300
條、第299條第1項前段，槍砲彈藥刀械管制條例第8條第1項、第
4項、第5項、第12條第1項、第4項、第5項，刑法第11條前段、
第2條第1項、第30條第1項、第2項、第55條前段、第42條第3項
前段、修正前刑法第51條第5款、第7款、第38條第1項第1款、第
2款，判決如主文。
本案經檢察官陳大偉到庭執行職務。
中    華    民    國    97    年    3     月    14    日
                  刑事第十五庭審判長法  官  吳昭瑩
                                    法  官  李正紀
                                    法  官  李釱任
以上正本證明與原本無異。
如不服本判決，應於收受送達後十日內向本院提出上訴書狀，其
未敘述上訴之理由者並得於提起上訴後十日內向本院補提理由書
（均須按他造當事人之人數附繕本）。
                                    書記官  洪秋帆
中    華    民    國    97    年    3     月    14    日
附錄：本案論罪科刑法條全文
槍砲彈藥刀械管制條例第8條
未經許可，製造、販賣或運輸鋼筆槍、瓦斯槍、麻醉槍、獵槍、
空氣槍或第4條第1項第1款所定其他可發射金屬或子彈具有殺傷
力之各式槍砲者，處無期徒刑或5年以上有期徒刑，併科新臺幣1
千萬元以下罰金。
未經許可，轉讓、出租或出借前項所列槍枝者，處 5 年以上有期
徒刑，併科新臺幣 1 千萬元以下罰金。
意圖供自己或他人犯罪之用，而犯前二項之罪者，處無期徒刑或
 7 年以上有期徒刑，併科新臺幣 1 千萬元以下罰金。
未經許可，持有、寄藏或意圖販賣而陳列第 1 項所列槍枝者，處
 3年以上10年以下有期徒刑，併科新臺幣700萬元以下罰金。
第 1 項至第 3 項之未遂犯罰之。
槍砲彈藥刀械管制條例第12條
未經許可，製造、販賣或運輸子彈者，處 1 年以上 7 年以下有
期徒刑，併科新台幣 500 萬元以下罰金。
未經許可，轉讓、出租或出借子彈者，處 6 月以上 5 年以下有
期徒刑，併科新台幣 300 萬元以下罰金。
意圖供自己或他人犯罪之用，而犯前二項之罪者，處3年以上10
年以下有期徒刑，併科新台幣700萬元以下罰金。
未經許可，持有、寄藏或意圖販賣而陳列子彈者，處 5 年以下有
期徒刑，併科新台幣 300 萬元以下罰金。
第 1 項至第 3 項之未遂犯罰之。
  附表：
┌──┬──────┬──────┬──┬──┬───┬───┐
│編號│品      名  │槍枝管制編號│單位│數量│殺傷力│所有人│
├──┼──────┼──────┼──┼──┼───┼───┤
│ 1  │仿BERETTA廠 │0000000000  │ 支 │ 1  │  有  │甲○○│
│    │M9型半自動手│            │    │    │      │      │
│    │槍製造改造手│            │    │    │      │      │
│    │槍          │            │    │    │      │      │
├──┼──────┼──────┼──┼──┼───┼───┤
│ 2  │仿GLOCK廠17 │0000000000  │ 支 │ 1  │  有  │甲○○│
│    │型半自動手槍│            │    │    │      │      │
│    │製造改造手槍│            │    │    │      │      │
├──┼──────┼──────┼──┼──┼───┼───┤
│ 3  │仿BERETTA廠 │0000000000  │ 支 │ 1  │  有  │甲○○│
│    │84型半自動手│            │    │    │      │      │
│    │槍製造改造手│            │    │    │      │      │
│    │槍          │            │    │    │      │      │
├──┼──────┼──────┼──┼──┼───┼───┤
│ 4  │改造手槍    │0000000000  │ 支 │ 1  │  無  │甲○○│
├──┼──────┼──────┼──┼──┼───┼───┤
│ 5  │仿COLT廠    │0000000000  │ 支 │ 1  │  有  │甲○○│
│    │1908CALIBER2│            │    │    │      │      │
│    │型半自動手槍│            │    │    │      │      │
│    │製造改造手槍│            │    │    │      │      │
├──┼──────┼──────┼──┼──┼───┼───┤
│ 6  │仿BERETTA廠 │0000000000  │ 支 │ 1  │  有  │乙○○│
│    │M9型半自動手│            │    │    │      │      │
│    │槍製造改造手│            │    │    │      │      │
│    │槍          │            │    │    │      │      │
├──┼──────┼──────┼──┼──┼───┼───┤
│ 7  │改造手槍    │0000000000  │ 支 │ 1  │  無  │乙○○│
├──┼──────┼──────┼──┼──┼───┼───┤
│ 8  │仿WALTHER廠 │0000000000  │ 支 │ 1  │  有  │乙○○│
│    │PPK/S型半自 │            │    │    │      │      │
│    │動手槍製造改│            │    │    │      │      │
│    │造手槍      │            │    │    │      │      │
├──┼──────┼──────┼──┼──┼───┼───┤
│ 9  │仿WALTHER廠 │0000000000  │ 支 │ 1  │  有  │乙○○│
│    │PPK/改造手槍│            │    │    │      │      │
│    │S型半自動手 │            │    │    │      │      │
│    │槍製造      │            │    │    │      │      │
├──┼──────┼──────┼──┼──┼───┼───┤
│ 10 │改造玩具手槍│0000000000  │ 支 │ 1  │  無  │甲○○│
├──┼──────┼──────┼──┼──┼───┼───┤
│ 11 │改造玩具手槍│            │ 支 │ 1  │  無  │乙○○│
│    │半  成  品  │            │    │    │      │      │
├──┼──────┼──────┼──┼──┼───┼───┤
│ 12 │制 式 子 彈 │            │ 顆 │ 6  │5顆有 │甲○○│
│    │            │            │    │    │殺傷力│      │
│    │            │            │    │    │，鑑定│      │
│    │            │            │    │    │時試射│      │
│    │            │            │    │    │2顆， │      │
│    │            │            │    │    │剩3顆 │      │
│    │            │            │    │    │1顆無 │      │
│    │            │            │    │    │殺傷力│      │
├──┼──────┼──────┼──┼──┼───┼───┤
│ 13 │改 造 子 彈 │            │ 顆 │ 67 │6顆有 │甲○○│
│    │            │            │    │    │殺傷力│      │
│    │            │            │    │    │，鑑定│      │
│    │            │            │    │    │時射4 │      │
│    │            │            │    │    │顆，剩│      │
│    │            │            │    │    │2顆 ( │      │
│    │            │            │    │    │原起訴│      │
│    │            │            │    │    │書附表│      │
│    │            │            │    │    │誤載為│      │
│    │            │            │    │    │10顆有│      │
│    │            │            │    │    │殺傷力│      │
│    │            │            │    │    │)     │      │
├──┼──────┼──────┼──┼──┼───┼───┤
│ 14 │步 槍 子 彈 │            │ 顆 │ 6  │均 無 │甲○○│
├──┼──────┼──────┼──┼──┼───┼───┤
│ 15 │改 造 子 彈 │            │ 顆 │ 2  │均有殺│乙○○│
│    │            │            │    │    │傷力，│      │
│    │            │            │    │    │鑑定時│      │
│    │            │            │    │    │試射1 │      │
│    │            │            │    │    │顆，剩│      │
│    │            │            │    │    │1顆   │      │
├──┼──────┼──────┼──┼──┼───┼───┤
│ 16 │改造手槍子彈│            │ 個 │ 3  │均 無 │乙○○│
│    │半   成   品│            │    │    │      │      │
├──┼──────┼──────┼──┼──┼───┼───┤
│ 17 │彈      殼  │            │ 顆 │155 │      │乙○○│
├──┼──────┼──────┼──┼──┼───┼───┤
│ 18 │彈      頭  │            │ 顆 │ 34 │      │乙○○│
├──┼──────┼──────┼──┼──┼───┼───┤
│ 19 │改 造 槍 管 │            │ 支 │ 23 │      │乙○○│
├──┼──────┼──────┼──┼──┼───┼───┤
│ 20 │砂  輪  機  │            │ 台 │ 2  │      │乙○○│
├──┼──────┼──────┼──┼──┼───┼───┤
│ 21 │銼      刀  │            │ 支 │ 16 │      │乙○○│
├──┼──────┼──────┼──┼──┼───┼───┤
│ 22 │鑽      頭  │            │ 支 │ 15 │      │乙○○│
├──┼──────┼──────┼──┼──┼───┼───┤
│ 23 │土造金屬槍管│            │ 支 │ 1  │      │甲○○│
│    │半成品      │            │    │    │      │      │
├──┼──────┼──────┼──┼──┼───┼───┤
│ 24 │土造金屬滑套│            │ 個 │ 2  │      │甲○○│
│    │半成品      │            │    │    │      │      │
├──┼──────┼──────┼──┼──┼───┼───┤
│ 25 │玩具金屬槍機│            │ 個 │ 3  │      │甲○○│
├──┼──────┼──────┼──┼──┼───┼───┤
│ 26 │銅      條  │            │ 條 │ 12 │      │甲○○│
├──┼──────┼──────┼──┼──┼───┼───┤
│ 27 │彈      簧  │            │ 條 │ 7  │      │甲○○│
├──┼──────┼──────┼──┼──┼───┼───┤
│ 28 │鑽      床  │            │ 座 │ 1  │      │甲○○│
├──┼──────┼──────┼──┼──┼───┼───┤
│ 29 │電      鑽  │            │ 把 │ 1  │      │甲○○│
├──┼──────┼──────┼──┼──┼───┼───┤
│ 30 │鑽      頭  │            │ 支 │ 29 │      │甲○○│
├──┼──────┼──────┼──┼──┼───┼───┤
│ 31 │老  虎  鉗  │            │ 支 │ 3  │      │甲○○│
├──┼──────┼──────┼──┼──┼───┼───┤
│ 32 │固定式老虎鉗│            │ 支 │ 1  │      │甲○○│
├──┼──────┼──────┼──┼──┼───┼───┤
│ 33 │砂  輪  機  │            │ 台 │ 2  │      │甲○○│
├──┼──────┼──────┼──┼──┼───┼───┤
│ 34 │活 動 扳 手 │            │ 支 │ 1  │      │甲○○│
├──┼──────┼──────┼──┼──┼───┼───┤
│ 35 │鋸      片  │            │ 片 │ 1  │      │甲○○│
├──┼──────┼──────┼──┼──┼───┼───┤
│ 36 │斜  口  鉗  │            │ 支 │ 1  │      │甲○○│
├──┼──────┼──────┼──┼──┼───┼───┤
│ 37 │尖  嘴  鉗  │            │ 支 │ 1  │      │甲○○│
├──┼──────┼──────┼──┼──┼───┼───┤
│ 38 │千  分  尺  │            │ 支 │ 2  │      │甲○○│
├──┼──────┼──────┼──┼──┼───┼───┤
│ 39 │角      尺  │            │ 支 │ 1  │      │甲○○│
├──┼──────┼──────┼──┼──┼───┼───┤
│ 40 │銼      刀  │            │ 支 │ 2  │      │甲○○│
├──┼──────┼──────┼──┼──┼───┼───┤
│ 41 │焊 接 面 罩 │            │ 頂 │ 1  │      │甲○○│
├──┼──────┼──────┼──┼──┼───┼───┤
│ 42 │鐵      刷  │            │ 支 │ 1  │      │甲○○│
├──┼──────┼──────┼──┼──┼───┼───┤
│ 43 │棕      刷  │            │ 支 │ 1  │      │甲○○│
├──┼──────┼──────┼──┼──┼───┼───┤
│ 44 │鐵      鎚  │            │ 支 │ 1  │      │甲○○│
├──┼──────┼──────┼──┼──┼───┼───┤
│ 45 │木      鎚  │            │ 支 │ 1  │      │甲○○│
├──┼──────┼──────┼──┼──┼───┼───┤
│ 46 │噴  燈  罩  │            │ 個 │ 2  │      │甲○○│
└──┴──────┴──────┴──┴──┴───┴───┘


司法院資訊處製作；財團法人民間司法改革基金會備份。
